臺灣高等法院民事裁定
110年度勞上字第82號
上  訴  人  侯政廷  

訴訟代理人  張清浩律師
被 上訴 人  兆豐國際商業銀行股份有限公司

法定代理人  張兆順  
訴訟代理人  陳金泉律師
            葛百鈴律師
            吳宗奇律師
上列當事人間確認僱傭關係等事件，上訴人對於中華民國111年1
月4日本院110年度勞上字第82號判決提起上訴，本院裁定如下：
    主  文
上訴人應於本裁定正本送達後五日內，補繳第一審裁判費新臺幣
陸仟貳佰柒拾陸元，逾期未補正，即駁回上訴。
被上訴人溢繳之第二審裁判費新臺幣貳仟伍佰貳拾伍元，應予返
還。
上訴人溢繳之第三審裁判費新臺幣貳仟陸佰柒拾叁元，應予返還
。
    理  由
一、按上訴不合程式或有其他不合法之情形而可以補正者，原審
    法院應定期間命其補正，如不於期間內補正，應以裁定駁回
    之，民事訴訟法第481條準用第442條第2項定有明文。次按
    以一訴主張數項標的者，其訴訟標的價額合併計算之。但所
    主張之數項標的互相競合或應為選擇者，其訴訟標的價額，
    應依其中價額最高者定之，民事訴訟法第77條之2第1項著有
    規定。而請求確認僱傭關係存在及給付薪資，雖為不同訴訟
    標的，惟自經濟上觀之，其訴訟目的一致，不超出終局標的
    範圍，訴訟標的之價額，應擇其中價額較高者定之（最高法
    院110年度台抗字第897號裁定意旨採相同見解）。另按訴訟
    費用如有溢收情事者，法院應依聲請並得依職權以裁定返還
    之，民事訴訟法第77條之26第1項規定明確。
二、經查：
　㈠上訴人在原審聲明：⑴確認上訴人受僱於被上訴人之僱傭關係
    存在。⑵被上訴人應給付上訴人新臺幣（下同）2萬9102元，
    及自民國（下同）109年6月1日起至清償日止，按年息5％計
    算之利息。⑶被上訴人應自109年6月1日起至上訴人復職之日
    止，按月於當月最後1日給付上訴人4萬5109元，及自應給付
    日之翌日即次月1日起至清償日止，按年息5％計算之利息。⑷
    被上訴人應提繳1740元，及自109年6月1日起至上訴人復職
    之日止，按月於再次月最後1日提繳2748元，至上訴人之勞
    工退休金專戶（見原審卷第161頁）。上訴人前開請求，雖
    為不同訴訟標的，惟自經濟上觀之，其訴訟目的一致，不超
    出終局標的範圍，訴訟標的之價額，應擇其中價額較高者定
    之。又上訴人於69年7月間出生，於109年6月1日時為40歲，
    至法定退休年齡65歲止，權利存續期間超過5年，依勞動事
    件法第11條規定以5年計算，則本件訴訟標的價額核定為270
    萬6540元（4萬5109元×12月×5年＝270萬6540元），原應繳第
    一審裁判費2萬7829元，惟依勞動事件法第12條第1項規定暫
    免徵收裁判費3分之2，故應繳第一審裁判費9276元（2萬782
    9元×1/3≒9276元，元以下四捨五入，下同），上訴人在原審
    僅繳納裁判費3000元（見原審卷第3頁），不足6276元（927
    6元－3000元＝6276元），茲命上訴人於收受本裁定正本5日內
    補繳，逾期未繳納，即駁回上訴。
　㈡原審依上訴人請求為其全部勝訴之判決，被上訴人提起第二
    審上訴，又本件訴訟標的價額為270萬6540元，應繳第二審
    裁判費4萬1743元，被上訴人繳納第二審裁判費4萬4268元（
    見本院卷第16頁），溢繳2525元（4萬4268元－4萬1743元＝25
    25元），爰由本院依職權裁定返還溢繳部分。
　㈢上訴人在本院追加請求：被上訴人應自110年1月1日起至上訴
    人復職之日止，按年於每年農曆除夕前1日給付上訴人7萬42
    18元，及自各應給付日之翌日起至清償日止，按年息5％計算
    之利息（見本院卷第390頁）。上訴人追加之訴係請求被上
    訴人給付年終獎金，雖與本訴確認僱傭關係存在之訴訟標的
    不同，惟其訴訟目的一致，不超出終局標的範圍，其訴訟標
    的之價額，應擇其中價額較高者定之，又追加之訴訟標的價
    額為37萬1090元（7萬4218元×5年＝37萬1090元），而確認僱
    傭關係存在之訴訟標的價額為270萬6540元，自應以後者之
    價額定之，故上訴人就追加之訴無須繳納裁判費。經本院11
    0年度勞上字第82號判決：⑴原判決廢棄。⑵被上訴人（按即
    本件上訴人）在第一審之訴駁回。⑶追加之訴駁回。上訴人
    對於本院110年度勞上字第82號判決提起第三審上訴，並上
    訴聲明：原判決廢棄，發回本院。又本件訴訟標的價額為27
    0萬6540元，原應繳第三審裁判費4萬1743元，惟依勞動事件
    法第12條第1項規定暫免徵收裁判費3分之2，故應繳第三審
    裁判費1萬3914元（4萬1743元×1/3≒1萬3914元），上訴人繳
    納第三審裁判費1萬6587元，溢繳2673元（1萬6587元－1萬39
    14元＝2673元），爰由本院依職權裁定返還溢繳部分。
三、爰裁定如主文。
中　　華　　民　　國　　111 　年　　5 　　月　　9 　　日
                  勞動法庭
                      審判長法  官  黃嘉烈
                            法  官  何君豪
                            法  官  張文毓
正本係照原本作成。
核定訴訟標的價額及返還裁判費部分，如不服裁定得於收受送達
後10日內向本院提出抗告狀，並繳納抗告費新臺幣1千元。
命補繳裁判費部分不得抗告。
中　　華　　民　　國　　111 　年　　5 　　月　　9 　　日
                            書記官  劉文珠